臺灣板橋地方法院民事判決　九十三年度親字第一六號
　　原　　　告　　丙○○
　　被　　　告　　乙○○
　　兼法定代理人　甲○○
右當事人間請求否認子女事件，本院判決如左：
    主      文
確認被告乙○○（女，民國九十三年一月十二日出生）非被告甲○○自原告丙○○受
胎所生之婚生女。
訴訟費用由被告負擔。
    事      實
甲、原告方面：
一、聲明：如主文所示。
二、陳述：原告與被告甲○○原為夫妻，嗣於九十二年四月二十八日離婚，被告甲○○於九十三年一月十二日生女乙○○，惟雙方早於九十年二月以後，因夫妻感情
    破裂及婆媳相處不睦等問題，無任何夫妻行為，被告乙○○實非原告與被告甲○○之婚生女，依民法第一千零六十三條之規定，妻之受胎在婚姻關係存續中者，
    推定其所生子女為婚生子女，然如夫妻之一方能證明非自夫受胎者，得於知悉子
三、證據：提出
乙、被告方面：
一、聲明：沒有意見。
二、陳述：兩造在九十年二月間即分居，之後均未曾發生性關係，乙○○乃被告與第
    三人所生。
丙、本院依聲請囑託法務部調查局為血緣鑑定。
     理      由
一、經查原告與被告甲○○原為夫妻，嗣於九十二年四月二十八日離婚，被告甲○○
    在與原告離婚前與訴外人交往而懷孕，並於九十三年一月十二日生女乙○○，其
    受胎期間推定係原告與被告甲○○婚姻關係存續期間等情，業據其提出相符之戶
    節，並據法務部調查局鑑定報告稱：依據遺傳法則，乙○○之ＤＮＡ　ＳＴＲ式
    ｖＷＡ、ＦＧＡ、Ｄ７Ｓ８２０、Ｄ２１Ｓ１１、Ｄ１８Ｓ５１型別，與丙○○
    之各項相對應型別均矛盾，因此認為丙○○不可能為乙○○之生父。足認原告主
    張被告乙○○非被告甲○○自其受胎所生之婚生子女，要屬真實，堪以採信。
三、按妻之受胎，係在婚姻關係存續中者，推定其所生子女為婚生子女。前項推定，
    如夫妻之一方能證明妻非自夫受始者，得提起否認之訴。但應於知悉子女出生之
    日起，一年內為之，民法第一千零六十三條定有明文。經查本件被告甲○○於九
    十三年一月十二日產下被告乙○○之時，依法雖應推定被告乙○○為原告與被告
    甲○○所生之婚生子女，然參以法務部調查局血緣鑑定結果，被告乙○○與原告
    並無血緣關係，被告乙○○實非被告甲○○自原告受胎所生。從而，原告提起本
    件否認子女之訴，於法洵屬有據，應予准許。
四、據上論結，本件原告之訴為有理由，並依民事訴訟法第三百八十五條第一項前段
    、第八十五條第一項前段、第七十八條，判決如主文。
中　　　華　　　民　　　國　　九十三　　年　　　三　　　月　　二十四  　日
                                    臺灣板橋地方法院家事法庭
~B法　　　官　毛崑山
右為正本係照原本作成。
如對本判決不服，應於判決送達後二十日內向本院提出上訴狀。
中　　　華　　　民　　　國　　九十三　　年　　　三　　　月　　二十四  　日
~B法院書記官　廖宮仕
